【裁判字號】    99,台抗,693
【裁判日期】    990909
【裁判案由】    聲請假處分
【裁判全文】
最高法院民事裁定              九十九年度台抗字第六九三號
再 抗告 人  甲○○○
訴訟代理人  黃呈利律師
上列再抗告人因與乙○○等間聲請假處分事件，對於中華民國九
十九年七月十四日台灣高等法院台中分院裁定（九十九年度抗字
第二八○號），提起再抗告，本院裁定如下：
    主  文
原裁定廢棄，應由台灣高等法院台中分院更為裁定。
    理  由
本件再抗告人聲請假處分，禁止相對人乙○○、丙○○、丁○○
、戊○○、己○○、庚○○對於坐落台中縣沙鹿鎮○○○段埔子
小段九八五－一○、九八五－二三七、九八五－二六地號土地（
下稱系爭土地）為讓與、設定抵押、出租及其他一切處分行為，
經台灣台中地方法院（下稱台中地院）裁定駁回後，不服該裁定
，提起抗告。原法院以：按假處分為保全程序之一種，原為在本
案請求尚未經判決確定前，預防將來債權人勝訴後，因請求標的
之現狀變更，有日後不能強制執行或甚難執行之虞而設，若已有
確定裁判不認債權人之權利存在，則其假處分之聲請，即屬不應
准許。再抗告人與相對人之被繼承人劉勳間有合夥關係，系爭土
地為合夥財產，固據其提出台中地院八十八年度訴字第二五八號
、原法院八十八年度上字第六二九號（下稱第六二九號）及最高
法院九十三年度台上字第六五六號判決為證。然第六二九號判決
並援引該院八十年度重上字第一三號判決（下稱第一三號判決）
，認定系爭土地已因合夥財產分配而移轉登記為劉勳及其指定之
劉張秀鳳、丙○○等人所有，且再抗告人所提之開會通知書，亦
不足以釋明該等土地係屬尚未分配之合夥財產，是其就系爭土地
即不得再請求分配。揆之前開說明，再抗告人聲請對系爭土地為
假處分，自難准許，因而維持台中地院所為之裁定，駁回再抗告
人之抗告。
惟查第一三號判決係就第三人立人建設有限公司（下稱立人公司
）請求劉勳、劉張秀鳳、丙○○、劉愛玉等四人（下稱劉勳等四
人）將立人公司所有但信託登記在彼等名下之不動產（含系爭土
地）所有權移轉登記予立人公司所為，且係以第三人沈昭錦於台
中地院七十年度訴字第五四一號、一八六七號請求確認所有權存
在等事件中所為之證詞，與劉勳等四人之陳述相符，認定該等不
動產係合夥出資購買及提供與人建築，並非立人公司所有，對於
上開不動產是否因合夥財產分配而移轉登記為劉勳及其指定之劉
張秀鳳、丙○○等人所有，則未加以認定。又第六二九號判決係
以當事人間有無合夥關係存在，應受第一三號判決認定之拘束而
謂其合夥關係存在。至理由欄記載第一三號判決認定原屬合夥之
土地，已因合夥財產分配而移轉登記予劉勳及其指定之劉張秀鳳
、丙○○等人，則屬誤會。由是以觀，再抗告人聲請假處分所欲
保全之本案請求，似未經前揭確定判決認為不存在。果爾，原審
以前揭理由，認再抗告人不得聲請對系爭土地為假處分，於法自
難謂合。再抗告意旨，指摘原裁定不當，求予廢棄，非無理由。
據上論結，本件再抗告為有理由。依民事訴訟法第第四百九十五
條之一第二項、第四百七十七條第一項、第四百七十八條第二項
，裁定如主文。
中    華    民    國  九十九  年    九    月    九    日
                      最高法院民事第六庭
                          審判長法官  劉  福  來
                                法官  陳  國  禎
                                法官  陳  重  瑜
                                法官  吳  麗  女
                                法官  簡  清  忠
本件正本證明與原本無異
                                      書  記  官
中    華    民    國  九十九  年    九    月  二十一  日
                                                      Ｅ

司法院資訊處製作；財團法人民間司法改革基金會備份。
